【裁判字號】    92,訴,1257
【裁判日期】    921113
【裁判案由】    毒品危害防制條例
【裁判全文】
臺灣彰化地方法院刑事判決                        九十二年度訴字第一二五七號
    公  訴  人  臺灣彰化地方法院檢察署檢察官
    被      告  甲  ○
右列被告因違反毒品危害防制條例案件，經檢察官提起公訴（九十二年度毒偵字第二
三九０號），由本院裁定依簡式審判程序審理，判決如左：
        主  文
甲○連續施用第一級毒品，累犯，處有期徒刑陸月，如易科罰金，以佰元折算壹日
。扣案之殘沾海洛因塑膠鏟管壹支沒收銷燬之、注射針筒壹支沒收之。
        事  實
一、甲○前曾於民國八十二年十一月二十日，因違反肅清煙毒條例、麻醉藥品管理條
    例案件，經本院各判處有期徒刑三年四月、八月，並定應執行刑為有期徒刑三年
    十月確定，入監執行後經假釋付保護管束，嗣又於八十六年三月十四日，因妨害
    風化案件，經法院判處有期徒刑八月確定，上開假釋乃經撤銷，入監後已於九十
    一年三月七日接續執行完畢。又因施用毒品案件，經送執行觀察、勒戒後，因有
    繼續施用毒品之傾向，乃續行執行強制戒治，前開強治戒治期間屆滿後，經臺灣
    彰化地方法院檢察署檢察官於九十年八月十五日，以九十年度戒毒偵字第一一九
    八、一一九九號案件為不起訴之處分確定。詎仍不知警惕，另行基於施用第一級
    毒品海洛因之概括犯意，自九十一年十一月間某日起至九十二年八月三十一日止
    ，以平均二、三天施用一次之量，在其位於彰化縣員林鎮○○里○○路○段一二
    ０號六樓住處，以塑膠鏟管將少許海洛因粉末置入注射針筒內加水後，再以針筒
    注射手臂施用之方式，連續施用第一級毒品海洛因多次。嗣於九十二年九月十二
    日下午四時五十分許，甲○於有偵查犯罪職權之機關或個人發覺其犯罪前，主動
    攜帶其所有、供以施用海洛因所用之殘沾海洛因塑膠鏟管一支、注射針筒一支，
    前往臺灣彰化地方法院檢察署供述上情而自首，且主動接受裁判，並於同日經依
    本院九十二年度毒聲字第一九００號刑事裁定送執行強制戒治在案。
二、案經甲○向臺灣彰化地方法院檢察署檢察官自首後，經臺灣彰化地方法院檢察署
    檢察官偵查起訴，由本院裁定依簡式審判程序審判。
        理  由
一、訊據被告甲○對於右揭事實坦承不諱，復有詮昕科技股份有限公司出具之濫用藥
    物尿液檢驗報告、被告自首之偵訊筆錄各一份在卷可稽，並有被告所有、供以施
    用海洛因所用之殘沾海洛因塑膠鏟管一支、注射針筒一支扣案可佐，足認被告自
    首之情節與事實相符，堪以採信。此外，復有臺灣彰化地方法院檢察署九十年度
    戒毒偵字第一一九八、一一九九號不起訴處分書、刑案資料查註紀錄表、本院九
    十二年度毒聲字第一九００號刑事裁定、臺灣高等法院被告全國前案紀錄表、法
    務部在監在押資料表各一份在卷可考，本件事證明確，被告犯行洵堪認定。
二、按海洛因係毒品危害防制條例所定之第一級毒品，不得非法施用。核被告所為，
    係犯毒品危害防制條例第十條第一項之施用第一級毒品罪。其為供施用第一級毒
    品而持有該級毒品之低度行為，應為施用之高度行為所吸收，不另論罪。又被告
    先後多次之施用第一級毒品海洛因之犯行，時間緊接，犯罪構成要件相同，顯係
    基於概括之犯意反覆為之，為連續犯，應依連續犯之規定，論以一罪，並加重其
    刑。再被告前曾於八十二年十一月二十日，因違反肅清煙毒條例、麻醉藥品管理
    條例案件，經本院各判處有期徒刑三年四月、八月，並定應執行刑為有期徒刑三
    年十月確定，入監執行後經假釋付保護管束，嗣又於八十六年三月十四日，因妨
    害風化案件，經法院判處有期徒刑八月確定，上開假釋乃經撤銷，入監後已於九
    十一年三月七日接續執行完畢，有臺灣彰化地方法院檢察署刑案資料查註紀錄表
    、臺灣高等法院被告全國前案紀錄表各一份在卷可考，其於五年以內再犯本件有
    期徒刑以上之罪，為累犯，應依刑法第四十七條之規定，遞加重其刑。另被告於
    有偵查犯罪職權之機關或個人發覺其犯罪前，自動前往臺灣彰化地方法院檢察署
    自首，且主動接受裁判，應依自首之規定，減輕其刑，前有依法加重、減輕之事
    由，並先加後減之。爰審酌被告之素行、犯罪之動機、目的、施用毒品係戕害自
    身健康、施用毒品海洛因之期間、次數、所生危害及自首之犯罪後態度等一切情
    狀，量處如主文所示之刑，並諭知易科罰金之折算標準，以示懲儆。
三、扣案之殘沾海洛因塑膠鏟管一支，其上殘沾之海洛因與塑膠鏟管已無法析離，該
    塑膠鏟管一支亦應視為違禁物，為查獲之毒品，應依毒品危害防制條例第十八條
    第一項前段規定宣告沒收銷燬之；扣案之注射針筒一支，係被告所有、供以施用
    海洛因所用之物一情，業據被告供明在卷，係被告所有供犯罪所用之物，爰依刑
    法第三十八條第一項第二款之規定，宣告沒收之。
據上論斷，應依刑事訴訟法第二百七十三條之一第一項、第二百九十九條第一項前段
，毒品危害防制條例第十條第一項、第二十三條第二項前段、第十八條第一項前段，
刑法第十一條前段、第五十六條、第四十七條、第六十二條前段、第四十一條第一項
前段、第三十八條第一項第二款，罰金罰鍰提高標準條例第二條，判決如主文。
本案經檢察官簡志祥到庭執行職務
中      華      民      國    九十二    年     十一     月     十三     日
                              臺灣彰化地方法院刑事第三庭
                                法      官  李  雅  俐
右正本證明與原本無異。
如不服本判決，應於送達後十日內向本院提出上訴狀（須附繕本），上訴於臺灣高等
法院臺中分院。
                                法院書記官  陳  秀  娟
中      華      民      國    九十二    年     十一     月     十四     日
附錄論罪科刑法條：
毒品危害防制條例第十條第一項：
施用第一級毒品者，處六月以上五年以下有期徒刑。


司法院資訊處製作；財團法人民間司法改革基金會備份。
